臺灣新北地方法院刑事判決　　　　　110年度審交易字第933號
公　訴　人　臺灣新北地方檢察署檢察官
被　　　告　王義文


上列被告因過失傷害案件，經檢察官提起公訴（110 年度偵字第
00000 號），被告於準備程序中就被訴事實為有罪之陳述，經本
院裁定改以簡式審判程序審理，判決如下：
    主  文
王義文犯過失傷害罪，處拘役參拾日，如易科罰金，以新臺幣壹
仟元折算壹日。
    事實及理由
一、本件犯罪事實及證據，除犯罪事實欄一第6 行「天候晴」更
    正為「天候陰」、末行補充「王義文於案發後停留現場，於
    有偵查權限之機關及公務員發覺其犯罪前，向前往現場處理
    之員警表明其為肇事人自首並願接受裁判。」，並補充證據
    「被告王義文於本院準備程序及審理時之自白」外，其餘均
    引用如附件檢察官起訴書之記載。
二、論罪科刑：
  ㈠核被告所為，係犯刑法第284 條前段之過失傷害罪。
  ㈡被告於案發後停留現場，於有偵查權限之機關及公務員發覺
    其犯罪前，向前往現場處理之員警表明其為肇事人自首並願
    接受裁判乙節，有道路交通事故調查紀錄表1 份附卷足憑（
    見偵卷第38頁），足認被告合於自首要件，應依刑法第62條
    前段之規定減輕其刑。
  ㈢爰審酌被告駕駛車輛參與道路交通，本應小心謹慎以維護自
    身及他人之生命身體安全，竟未讓直行車先行，致生本件交
    通事故，駕駛態度實有輕忽，惟念其犯後已坦承犯行，非無
    悔意，兼衡其素行、自陳高中畢業之教育程度、從事計程車
    司機、月薪3 至5 千元、需扶養老婆之家庭經濟狀況，暨告
    訴人所受傷勢情形及被告為肇事主因、告訴人次因之過失情
    節，暨雙方因賠償金額仍無共識，乃致迄今未能和解等一切
    情狀，量處如主文所示之刑，並諭知易科罰金之折算標準。
據上論斷，應依刑事訴訟法第273 條之1 第1 項、第299 條第1
項前段、第310 條之2 、第454 條第2 項，刑法第284 條前段、
第62條前段、第41條第1 項前段，刑法施行法第1 條之1 ，判決
如主文。
本案經檢察官吳秉林偵查起訴，檢察官盧祐涵到庭執行職務。
中    華    民    國   110    年    11    月    19    日
                  刑事第二十五庭  法  官  王綽光
　
上列正本證明與原本無異。
如不服本判決，應於判決送達後20日內敘明上訴理由，向本院提
出上訴狀 (應附繕本) ，上訴於臺灣高等法院。其未敘述上訴理
由者，應於上訴期間屆滿後20日內向本院補提理由書「切勿逕送
上級法院」。
                                  書記官   王嘉蓉
　
中    華    民    國   110    年    11    月    23    日
附錄本案論罪科刑法條全文：
刑法第284 條
因過失傷害人者，處1 年以下有期徒刑、拘役或10萬元以下罰金
；致重傷者，處3 年以下有期徒刑、拘役或30萬元以下罰金。
--------------------------------------------------------
附件：
臺灣新北地方檢察署檢察官起訴書
                                    110年度偵字第13103號
    被      告  王義文  男  60歲（民國00年00月00日生）
                        住新北市○○區○○○路00巷00弄0
                        號5樓
                        國民身分證統一編號：Z000000000號
上列被告因過失傷害案件，已經偵查終結，認應該提起公訴，茲
將犯罪事實及證據並所犯法條分敘如下：
        犯罪事實
一、王義文於民國110 年1 月18日10時28分許，駕駛車牌號碼00
    0-0000號營業用小客車，沿新北市三重區中正北路往五股區
    方向行駛，行經新北市三重區中正北路與三民街155 巷口，
    欲左轉進入三民街155 巷時，本應注意轉彎車應讓直行車先
    行，並應隨時採取必要之安全措施，以避免危險或交通事故
    之發生，而依當時天候晴，日間自然光線、柏油路面乾燥、
    無缺陷、無障礙物，視距良好等情，並無不能注意之情事，
    竟疏未注意，貿然駕車左轉，適有吳亞師騎乘車牌號碼000-
    000 號普通重型機車，由新北市三重區中正北路往重新路方
    向直行駛至該路口，見狀閃避不及，與王義文駕駛之上開自
    小客車發生碰撞，致吳亞師人車倒地，受有前胸壁挫傷、下
    背和骨盆挫傷、左側髖部挫傷及右側膝部擦傷等傷害。
二、案經吳亞師訴請新北市政府警察局三重分局報告偵辦。
        證據並所犯法條
一、證據清單及待證事實：
┌──┬───────────┬────────────┐
│編號│      證據名稱        │      待證事實          │
├──┼───────────┼────────────┤
│1   │被告王義文於警詢及偵查│被告於上揭時、地，駕車左│
│    │中之自白              │轉彎時，與告訴人吳亞師所│
│    │                      │騎乘之上開機車發生碰撞，│
│    │                      │被告坦承有過失等事實。  │
├──┼───────────┼────────────┤
│2   │告訴人吳亞師之指訴    │全部犯罪事實。          │
├──┼───────────┼────────────┤
│3   │新北市立聯合醫院診斷證│告訴人因車禍受有犯罪事實│
│    │明書1 份              │欄所示傷害之事實。      │
├──┼───────────┼────────────┤
│4   │道路交通事故現場圖、道│本件現場情形及車禍發生經│
│    │路交通事故調查報告表( │過。                    │
│    │一)(二) 各1 份、監視器│                        │
│    │錄影光碟1 片、行車紀錄│                        │
│    │器翻拍照片、現場及車損│                        │
│    │照片共30張            │                        │
├──┼───────────┼────────────┤
│5   │新北市政府車輛行車事故│鑑定意見：              │
│    │鑑定會新北車鑑字第1100│一、王義文駕駛營業小客車│
│    │611 號鑑定意見書      │    ，行經無號誌路口，轉│
│    │                      │    彎未讓直行車先行，為│
│    │                      │    肇事主因。          │
│    │                      │二、吳亞師駕駛普通重型機│
│    │                      │    車，未注意車前狀況，│
│    │                      │    為肇事次因。        │
└──┴───────────┴────────────┘
二、核被告所為，係犯刑法第284 條前段之過失傷害罪嫌。又被
    告於肇事後，報案人或勤指中心轉來資料未報名肇事人姓名
    ，處理人員前往傷者就醫之醫院處理時，肇事人在場，並當
    場承認為肇事人乙節，有卷附之肇事人自首情形記錄表1 份
    可憑，應已符合自首之要件，請依刑法第62條前段之規定，
    減輕其刑。
三、依刑事訴訟法第251條第1項提起公訴。
    此  致
臺灣新北地方法院
中    華    民    國   110    年    8     月    16    日
                              檢  察  官  吳秉林